【裁判字號】    95,易,402
【裁判日期】    951031
【裁判案由】    竊盜
【裁判全文】
臺灣嘉義地方法院刑事判決               95年度易字第402號
公  訴  人  臺灣嘉義地方法院檢察署檢察官
被      告  乙○○
上列被告因竊盜案件，經檢察官提起公訴（九十五年度偵字第五
四九七號），及移送併辦（九十五年度偵字第七○五七號），被
告於準備程序中就被訴事實為有罪之陳述，經本院合議庭裁定由
受命法官獨任進行簡式審判程序，判決如下：
    主  文
乙○○連續攜帶兇器毀壞安全設備竊盜，處有期徒刑貳年。
    事  實
一、乙○○與李謹晃（未據起訴）共同基於意圖為自己不法所有
    及無故侵入住宅之犯意聯絡，於民國九十五年五月三十日下
    午一時二十分許，未經魏玉亮同意，無故侵入其位於嘉義縣
    民雄鄉鎮北村土庫子五○之五號住處及屋旁倉庫，徒手竊取
    住處屋內之銅線十卷（價值約新臺幣【下同】三萬元）、超
    導線一卷（價值約二十萬元）、ＤＶＤ放映機一台（價值約
    二千元）及倉庫內之鍍鋅鋼管二噸（價值約十萬元），得手
    後即將上開銅線十捲、超導線一卷及鍍鋅鋼管二噸售予不知
    情之楊銘益，共得款三萬零二百元，乙○○分得一萬四千五
    百元，李謹晃則分得一萬五千七百元並取走上開ＤＶＤ放映
    機一台，嗣於九十五年七月十七日晚上八時十分許，在嘉義
    縣民雄鄉鎮○村○○○道路旁為警查獲。
二、乙○○復承前揭意圖為自己不法所有之概括犯意，於九十五
    年六月二日晚上八時五十分許，進入丙○○所經營位於嘉義
    縣溪口鄉坪頂村菜園九○號夜間無人居住之仩豪回收廠（無
    故侵入他人建築物部分未據告訴），竊取置於廠房內之鋁梯
    五個（價值五千六百元，已發還丙○○），並趁停放於該處
    由丙○○管領使用之車牌號碼ＤＪ—○四○一號自用小貨車
    （價值十五萬元，已發還丙○○）未上鎖且車上鑰匙未取下
    之際，發動該車竊取之，再以置於廠房內丙○○所有之兇器
    乙炔燒焊器燒斷毀壞附加於廠房外大門上之鎖之安全設備（
    毀損部分未據告訴），載運上開鋁梯離去，得手後駕駛上開
    自用小貨車至不知情之黃晏珊所經營位於嘉義縣溪口鄉疊溪
    村下員林一○六號之二之資源回收廠，欲變賣上開鋁梯時，
    為黃晏珊發覺有異，報警循線查獲。
三、乙○○再承前揭意圖為自己不法所有之概括犯意，於九十五
    年六月十二日中午十二時許，在嘉義縣民雄鄉○○村○○路
    一一○號對面空地，以自備鑰匙一支，發動竊取甲○○管領
    使用之車牌號碼ＳＢ—六○七三號自用小貨車（價值十萬元
    ，已發還甲○○），得手後供己代步使用，嗣於九十五年六
    月二十四日晚上十時五十分許，為警在嘉義縣中洋村玄天上
    帝廟前尋獲該車，並採集車上指紋比對後，始循線查獲。
四、案經丙○○訴由嘉義縣警察局民雄分局報告臺灣嘉義地方法
    院檢察署檢察官偵查起訴，及嘉義縣警察局民雄分局報告臺
    灣嘉義地方法院檢察署檢察官移送併辦。
    理  由
一、本件係經被告乙○○於準備程序當庭表示認罪，而經本院裁
    定以簡式審判程序加以審理，則依據刑事訴訟法第二百七十
    三條之二、同法第一百五十九條第二項之規定，不適用傳聞
    法則有關限制證據能力之相關規定，合先敘明。
二、上開事實，業據被告乙○○於警詢、偵查及本院供承屬實，
    且據告訴人魏玉亮（見第0000000000號警卷第五
    至九頁）、告訴人丙○○（見第0000000000號警
    卷第六至八頁）、被害人甲○○（見第000000000
    0號警卷第八至一一頁）於警詢指述綦明，證人丙○○於本
    院證述明確（見本院卷第三四至三六頁），並有其等立具之
    被害報告書（見第0000000000號警卷第二一頁、
    第0000000000號警卷第九頁）、贓物認領保管單
    （見第0000000000號警卷第二二頁、第0000
    000000號警卷第一一頁、第0000000000號
    警卷第一五頁）、現場照片（見第0000000000號
    警卷第二四至二九頁、第0000000000號警卷第一
    四至一七頁、第0000000000號警卷第二四至二六
    頁）、內政部警政署刑事警察局指紋鑑定鑑驗書（第000
    0000000號警卷第二○至二三頁）及乙炔照片（見本
    院卷第五六頁）在卷可稽，足徵被告自白核與事實相符。本
    案事證明確，被告犯行堪以認定，應依法論科。
三、被告行為後，刑法於九十四年二月二日修正公布，並於九十
    五年七月一日施行，其中刑法第五十六條連續犯及刑法第五
    十五條牽連犯之規定經修正刪除，連續犯及牽連犯之規定經
    刪除後，數行為將予分論併罰，而數罪併罰之結果較論以連
    續犯、牽連犯裁判上一罪之情形為重。經比較新舊法結果，
    以行為時舊法之規定有利於被告，自應適用舊法之規定，亦
    即仍依連續犯、牽連犯之規定論處。
四、按刑法第三百二十一條第一項第三款之攜帶兇器竊盜罪，係
    以行為人攜帶兇器竊盜為其加重條件，此所謂兇器，其種類
    並無限制，凡客觀上足對人之生命、身體、安全構成威脅，
    具有危險性之兇器均屬之，且祇須行竊時攜帶此種具有危險
    性之兇器為已足，並不以攜帶之初有行兇之意圖為必要（最
    高法院七十九年臺上字第五二五三號判例參照）。被告既係
    以乙炔燒焊器燒斷毀壞附加於廠房外大門上之鎖，依一般社
    會觀念足以致人死傷，乙炔燒焊器自屬兇器之一種。核被告
    所為如事實欄一所示之犯行，係犯刑法第三百二十條第一項
    之普通竊盜罪及同法第三百零六條第一項之侵入住宅罪；所
    為如事實欄二所示之犯行，係犯刑法第三百二十一條第一項
    第二款、第三款之攜帶兇器毀壞安全設備竊盜罪；所為如事
    實欄三所示之犯行，係犯刑法第三百二十條第一項普通竊盜
    罪。公訴人雖於起訴書中認被告所為如事實欄二所示之犯行
    ，係犯刑法第三百二十條第一項普通竊盜罪嫌，然此業經公
    訴人於本院蒞庭時表明更正起訴法條為刑法第三百二十一條
    第一項第二款、第三款之加重竊盜罪，本院自毋庸再予諭知
    變更。被告與李謹晃就事實欄一所示之犯行，有犯意之聯絡
    及行為之分擔，皆為共同正犯。另被告所犯上揭諸罪，依先
    論連續犯、後論牽連犯之原則，上述普通竊盜、攜帶兇器毀
    壞安全設備竊盜等多次犯行，時間緊接，犯罪基本構成要件
    相同，顯係基於概括之犯意為之，為連續犯，爰依修正前刑
    法第五十六條規定以情節較重之攜帶兇器毀壞安全設備竊盜
    罪論，並加重其刑。被告所犯上開無故侵入住宅罪及普通竊
    盜罪間，有方法結果之牽連關係，應依修正前刑法第五十五
    條牽連犯之規定從較重之普通竊盜罪處斷。另被告如事實欄
    一所示之竊盜犯行及公訴人移送本院併案審理如事實欄三所
    示之竊盜犯行（九十五年度偵字第七○五七號），與上開論
    罪科刑如事實欄二所示之竊盜犯行部分，有連續犯之裁判上
    一罪關係，自為起訴效力所及，應併予審究。爰審酌被告係
    國中畢業之智識程度，前因加重竊盜案件，經本院以九十二
    年度簡上字第一二八號判處有期徒刑二年六月之素行（未構
    成累犯），正值壯年，肢體健全，不思勞動獲取報酬，徒手
    、侵入住宅及攜帶兇器毀壞安全設備行竊之犯罪手段，所竊
    得之財物價值，犯罪後尚知坦承犯行，惟未賠償被害人等一
    切情狀，量處如主文所示之刑，以資懲儆。至被告持以行竊
    之乙炔燒焊器，非其所有，持以行竊之自備鑰匙，固係被告
    所有，據其供明在卷，惟並未扣案，且非屬必須沒收之物，
    故均不予宣告沒收。
據上論斷，應依刑事訴訟法第二百七十三條之一第一項、第二百
九十九條第一項前段，刑法第二條第一項前段、第五十六條（修
正前）、第三百二十一條第一項第二款、第三款，判決如主文。
本案經檢察官陳志川到庭執行職務。
中    華    民    國  九十五  年    十    月  三十一  日
                  刑事第三庭    法  官  鄭雅文
以上正本證明與原本無異。
如不服本判決，應於判決送達後十日內，向本院提出上訴狀。
中    華    民    國  九十五  年    十    月  三十一  日
                                書記官  鄭翔元
附錄論罪科刑法條：
刑法第三百二十一條第一項
犯竊盜罪而有左列情形之一者，處六月以上、五年以下有期徒刑
：
一、於夜間侵入住宅或有人居住之建築物、船艦或隱匿其內而犯
    之者。
二、毀越門扇、牆垣或其他安全設備而犯之者。
三、攜帶兇器而犯之者。
四、結夥三人以上而犯之者。
五、乘火災、水災或其他災害之際而犯之者。
六、在車站或埠頭而犯之者。
刑法第三百零六條第一項
無故侵入他人住宅、建築物或附連圍繞之土地或船艦者，處一年
以下有期徒刑、拘役或三百元以下罰金。


司法院資訊處製作；財團法人民間司法改革基金會備份。
